【裁判字號】    89,易緝,130
【裁判日期】    891024
【裁判案由】    傷害等
【裁判全文】
臺灣桃園地方法院刑事判決                        八十九年度易緝字第一三號
    公  訴  人  臺灣桃園地方法院檢察署檢察官
    被      告  丙○○
右列被告因傷害等案件，經檢察官提起公訴（八十八年度偵字第一二一九八號、第一
五七０三號）及移送併辦（八十九年度偵字第一三二八號），本院判決如左：
    主      文
丙○○連續傷害人之身體，累犯，處拘役伍拾日，如易科罰金，以參佰元折算壹日；
又傷害人之身體，累犯，處拘役肆拾伍日，如易科罰金，以參佰元折算壹日，扣案之
鐵棒壹枝沒收。應執行拘役玖拾日，如易科罰金，以參佰元折算壹日，扣案之鐵棒壹
枝沒收。
    事      實
一、丙○○曾於民國（下同）八十三年間，因違反麻醉藥品管理條例案件，經本院判
    處有期徒刑六月，於八十三年十二月二十日執行完畢，猶不知悔改，緣其與乙○○之兄甲○○有債務糾紛而心懷不滿，竟基於毀損他人之物及傷害人之身體健康
    之概括犯意，於八十八年六月五日晚上九時十分許，持自行在路旁拾獲之磚塊，
    至中壢市陸光六村一三四號「揚豐代書事務所」即甲○○之住處，持磚塊往該址
    大門丟擊，使該處大門之玻璃因之破一扇受有損壞，致生損害於甲○○，並接續
    以磚塊丟擊，致使屋內甲○○之子丁○○之左小腿受有擦挫傷。復於十一時許，
    攜帶其在路旁拾獲之磚塊約七、八塊，至桃園縣中壢市○○○路○段四一四巷五
    五號乙○○之住處前，適見戊○○拉開鐵門要離開上址，即持磚塊往戊○○身上
    及該址大門丟擊，乙○○聞聲而出時，亦遭丙○○以磚塊接續攻擊，使上址二樓
    之玻璃破碎一片、大門內之紗門破裂，大門因之受有損壞，致生損害於乙○○，
    並使戊○○因之受有背部挫傷、乙○○受有胸部挫傷之傷害；又丙○○於同年十
    月一日凌晨一時五十分許，基於毀損他人之物之故意，酒後（未至酒醉程度）在
    同縣平鎮市○○路一二號前，持其所有之鐵棒無故損壞田翠英所有（起訴書誤植
    為己○○所有）由己○○使用停放在該處之車牌號碼Ｒ二－０二七八自小客車，
    打破該車之前擋風玻璃、前後四個車燈及引擎蓋、車頂之板金處，足以生損害於
    田翠英，己○○聞聲出門前來制止時，丙○○竟持該鐵棒毆打己○○，使己○○
    因而受有前額挫傷二ｘ０．６公分、上眼皮挫傷０．７ｘ０．５公分、下眼皮挫
    傷０．８ｘ０．５公分、上唇內（右）挫傷１ｘ０．５公分、右上唇挫傷０．８
    ｘ０．５公分、下牙齦挫傷１．２ｘ０．５公分、左膝擦挫傷１．０ｘ０．６公
    分、右膝擦挫傷１．０ｘ０．７公分之傷害，嗣經路人報警而當埸查獲並扣得前
    開鐵棒一枝。
二、案經戊○○、乙○○、己○○分別訴由桃園縣警察局中壢、平鎮分局報告臺灣桃
    園地方法院檢察署檢察官偵查起訴及移送併案審理。
    理      由
一、訊據被告丙○○對其於右揭時、地損壞乙○○住處大門及田翠英所有由己○○使
    用之車牌號碼Ｒ二－０二七八自小客車之之前擋風玻璃、前後四個車燈、引擎蓋
    、車頂之板金處並傷害告訴人戊○○、乙○○、己○○等情均坦承不諱，核與告
    訴人己○○於警訊中、戊○○、乙○○到庭指訴之情節相符，並有前開乙○○住
    處大門及該自小客車損壞之照片十七張與醫院之診斷證明書三紙附卷可稽，復有
    被告所有之鐵棒一枝扣案可佐。足見告訴人之指訴非虛，被告之自白核與事實相
    符，應可採信。又被告於警訊中辯稱：伊於八十八年九月三十日晚上九時即開始
    飲酒致神智不清云云，惟查，被告亦直承其明知自己有拿鐵棒敲打前開自用小客
    車，亦知有人（即告訴人）前來制止而持鐵棒毆打該人，並於稍後為警逮捕於一
    時三十分許之警訊時表明不同意接受偵訊以防衛自己之權利等情觀之，顯見被告
    案發當時對於外界事務之認知與理解能力未遑減讓，其心神並未喪失，亦未達於
    精神耗弱之程度，附此敘明。本件事證明確，被告之犯行，洵堪認定。
二、核被告先後三次所為，各係犯刑法第二百七十七條第一項之傷害罪及第三百五十
    四條之毀損罪，各次所犯上開二罪，分有方法結果之牽連關係，各應依刑法第五
    十五條之規定，從一重之傷害罪處斷。被告第二次犯行乃於同時、地以自備之磚
    塊毆擊告訴人戊○○、乙○○二人，侵害渠二人之身體法益，為想像競合犯，仍
    應論以一傷害罪。被告第一、二次犯行，皆因與甲○○有債務糾紛，於同日夜間
    先後為上揭犯行，時間緊接，觸犯構成要件相同之罪名，顯係出於概括之犯意為
    之，應依刑法第五十六條連續犯之規定論以一罪。被告先後二次犯行後，與第三
    次犯行時間已相隔數月，且被告自承其第一、二次犯行係為警告甲○○表達其心
    中不滿，第三次犯行之被害人（己○○）則與被告素昧平生，被告實係藉酒後發
    洩心中不滿之情緒，是其主觀上之犯意迥然有別，顯係另行起意而犯之，應予分
    論併罰。公訴人認被告先後各次傷害及毀損犯行，均時間緊接，犯罪構成要件相
    同，顯係基於概括犯意為之，應依連續犯之規定論以一罪，揆諸前開說明，容有
    未洽，併此敘明。末查，被告曾於八十三年間，因違反麻醉藥品管理條例案件，
    經本院判處有期徒刑六月，於八十三年十二月二十日執行完畢，有臺灣桃園地方
    法院檢察署被告刑案資料查註紀錄表及本院被告全國前案紀紀錄表等在卷可參，
    其於五年內再犯本件有期徒刑以上之罪，為累犯，應依法加重其刑。爰審酌被告
    之素行、犯罪之動機、目的、手段、告訴人所受傷害之程度，被告迄今仍未與告
    訴人達成民事上和解、賠償告訴人所受之損害及被告於犯罪後坦白承認、已知悔
    悟、態度良好等一切情狀，各量處如主文所示之刑，並定其應執行之刑，均諭知
    易科罰金之折算標準。至被告撿拾持用之磚塊並非被告所有，亦非違禁物，爰不
    宣告沒收，另扣案之鐵棒一枝，係被告所有持以犯傷害、毀損所用之物，應依刑
    法第三十八條第一項第二款宣告沒收。
三、臺灣桃園地方法院檢察署檢察官於八十九年二月一日將該署八十九年度偵字第一
    三二八號移請併辦，查移送部分與前開起訴論罪部分有連續犯裁判上一罪之關係
    ，本院自應併予審究，附此敘明。
據上論斷，應依刑事訴訟法第二百九十九條第一項前段，刑法第五十六條、第二百七
十七條第一項、第三百五十四條、第五十五條、第五十一條第六款、第四十七條、第
四十一條、第三十八條第一項第二款，罰金罰鍰提高標準條例第一條前段、第二條，
判決如主文。
本案經檢察官魏雯祈到庭執行職務
中      華      民      國    八十九    年      十      月    二十四    日
                                        臺灣桃園地方法院刑事第五庭
                                            法  官   黃永定
右正本證明與原本無異。
如不服本判決，應於判決送達後十日內向本院提出上訴狀( 應附繕本 )，上訴於
臺灣高等法院。
                                            書記官   陳月桂
中        華        民        國   八十九   年    十    月    二十四    日
附本件論罪科刑依據之條：
刑法第二百七十七條第一項
傷害人之身體或健康者，處三年以下有期徒刑、拘役或一千元以下罰金。
刑法第三百五十四條：
毀棄、損壞前二條以外之他人之物，或致令不堪用，足以生損害於公眾或他人者，處
二年以下有期徒刑、拘役或五百元以下罰金。


司法院資訊處製作；財團法人民間司法改革基金會備份。
